臺灣基隆地方法院刑事判決　　　　　　　94年度訴字第1037號
公　訴　人　臺灣基隆地方法院檢察署檢察官
被　　　告　甲○○
上列被告因違反毒品危害防制條例案件，經檢察官提起公訴（94
年度毒偵字第3079號、第3109號），被告為有罪之陳述，本院合
議庭裁定由受命法官獨任以簡式審判程序進行審理，並判決如下
：
    主  文
甲○○連續施用第一級毒品，累犯，處有期徒刑捌月；又施用第
二級毒品，累犯，處有期徒刑月。應執行有期徒刑拾月。
    事  實
一、甲○○前因施用毒品案件，二度經觀察、勒戒後，均認無繼
    續施用毒品之傾向，由臺灣基隆地方法院檢察署檢察官各於
    民國89年9 月30日、93年7 月13日，以89年度毒偵字第2037
    號、93年度毒偵字第287 號不起訴處分確定，並分別於89年
    10月4 日、93年7 月15日釋放。又因犯施用毒品案件，由上
    開檢察署檢察官聲請簡易判決處刑，經本院以93年度基簡字
    第855 號判決判處有期徒刑3 月確定，並於94年1 月20日易
    科罰金執行完畢。
二、甲○○不思戒除毒癮，猶基於施用第一級毒品海洛因之概括
    犯意，自94年7 月底起，至同年10月27日止，在其男友丙○
    ○位於基隆市○○○路121 巷22之3 號4 樓租住處，以捲煙
    方式，連續施用第一級毒品海洛因，平均每星期施用一次。
    另於94年7 月底，同在上址，以將第二級毒品安非他命置入
    玻璃球內燃燒加熱產生煙霧而吸食之方式，施用安非他命一
    次。嗣分別於：(一)94年8 月2 日凌晨1 時50分許，因甲○○
    與丙○○聚在臺北縣三重市○○街89巷87號5 樓金宮旅社50
    8 室而為警查獲，當場扣得丙○○所有之第一級毒品海洛因
    （毛重0.3 公克）、第二級毒品安非他命（毛重1.040 公克
    ）及安非他命吸食器1 組（上開證物另於丙○○違反毒品危
    害防制條例案件中處理）；(二)同年10月28日晚間10時10分許
    ，經警在丙○○位於基隆市○○○路121 巷22之3 號4 樓之
    租住處執行搜索，甲○○因同在現場而遭查獲。經警二度採
    集其尿液送驗，結果均呈海洛因之嗎啡陽性反應，其中94年
    8 月2 日之尿液檢體另呈甲基安非他命陽性反應，而悉上情
    。
三、案經臺北縣政府警察局三重分局、基隆市警察局第四分局分
    別報告臺灣基隆地方法院檢察署檢察官偵查起訴。
    理  由
壹、程序事項
    查本件被告甲○○所犯者非為死刑、無期徒刑、最輕本刑為
    3 年以上有期徒刑之罪或高等法院管轄第一審案件，其於準
    備程序進行中，先就被訴事實為有罪之陳述，經告知其簡式
    審判程序之旨，並聽取公訴人、被告之意見後，本院業已依
    刑事訴訟法第273 條之1 第1 項之規定，裁定由受命法官獨
    任以簡式審判程序進行本案之審理。
貳、實體事項
一、前揭事實業據被告於本院審理時坦承不諱，而被告為警查獲
    後所採集之尿液檢體，經送請檢驗，結果均呈海洛因之嗎啡
    陽性反應（由於海洛因在人體內會代謝成嗎啡，因此涉嫌海
    洛因之吸食者，係檢驗其尿液中之嗎啡反應），其中94年8
    月2 日之尿液檢體另呈甲基安非他命陽性反應之事實，有臺
    灣檢驗科技股份有限公司94年8 月16日CH/2005/80119 號濫
    用藥物尿液檢驗報告、臺灣尖端先進生技醫藥股份有限公司
    94年11月4 日濫用藥物檢驗報告附卷可稽，足見被告自白施
    用第一級毒品海洛因、第二級毒品安非他命之情節，與事實
    相符，應可採信。又被告前因施用毒品案件，二度經觀察、
    勒戒後，均認無繼續施用毒品之傾向，由臺灣基隆地方法院
    檢察署檢察官各於89年9 月30日、93年7 月13日，以89年度
    毒偵字第2037號、93年度毒偵字第287 號不起訴處分確定，
    並分別於89年10月4 日、93年7 月15日釋放等情，亦有臺灣
    高等法院被告前案紀錄表、前揭不起訴處分書附卷足佐。綜
    上所陳，本案事證明確，被告於觀察、勒戒執行完畢後，5
    年以內再犯施用毒品之犯行，堪可認定，應依法論科。
二、論罪科刑：
    (一)查海洛因、安非他命分別係毒品危害防制條例所列管之
        第一級、第二級毒品，此為該條例第2 條第2 項第1 款
        、第2 款所明定；又犯毒品危害防制條例第10條施用毒
        品之罪者，檢察官應聲請法院裁定，令被告入勒戒處所
        觀察、勒戒，經觀察、勒戒後，無繼續施用毒品之傾向
        者，應即釋放，並由檢察官為不起訴處分，有繼續施用
        毒品之傾向者，則由檢察官先聲請法院裁定令入戒治處
        所施以強制戒治，俟強制戒治期滿，再行釋放，並由檢
        察官為不起訴處分；而依前開規定觀察勒戒或強制戒治
        執行完畢釋放後，5 年內再犯施用毒品之罪者，檢察官
        應依法追訴，毒品危害防制條例第20條第1 項、第2 項
        、第23條第2項分別定有明文。
    (二)核被告於觀察、勒戒執行完畢後，5 年以內再犯施用第
        一級毒品海洛因、第二級毒品安非他命之行為，係犯毒
        品危害防制條例第10條第1 項之施用第一級毒品罪、同
        條第2 項之施用第二級毒品罪。被告持有第一級毒品海
        洛因、第二級毒品安非他命之低度行為，應為施用毒品
        之高度行為所吸收，均不另論罪。被告前後多次施用第
        一級毒品海洛因之犯行，時間緊接，所犯係構成要件相
        同之罪名，顯係基於概括犯意而反覆為之，為連續犯，
        應依刑法第56條之規定，論以一罪，並依法加重其刑。
        公訴人雖僅就被告自94年8 月2 日3 時許為警採尿回溯
        24小時內某時起，至同年10月29日凌晨零時5 分為警採
        尿回溯24小時內某時止，連續施用第一級毒品海洛因之
        犯行提起公訴，然未據起訴部分（即94年8 月1 日凌晨
        3 時前之犯行）與已起訴部分既有如前述連續犯之裁判
        上一罪關係，應為起訴效力所及，本院依法併予審理。
        被告所犯上開二罪，犯意各別，行為互殊，應予分論併
        罰。查被告前曾受如事實欄所載有期徒刑之執行，此有
        臺灣高等法院被告前案紀錄表附卷可考，其於有期徒刑
        執行完畢後5 年以內，再犯本件最重本刑為有期徒刑以
        上之刑之罪，為累犯，應遞予加重其刑。本院審酌被告
        犯罪之動機、吸食頻率、曾有施用毒品之前科仍不知戒
        除，惟犯罪後坦承犯行，且所犯之施用毒品犯行乃戕害
        自己身心健康，並未危及他人等一切情狀，分別量處如
        主文所示之刑，並定其應執行之刑。
據上論斷，應依刑事訴訟法第273 條之1 第1 項、第299 條第1
項前段，毒品危害防制條例第10條第1 項、第2 項，刑法第11條
前段、第56條、第47條、第51條第5 款，判決如主文。
本案經檢察官乙○○到庭執行職務。
中　　華　　民　　國　　94　　年　　12　　月　　30　　日
                  刑事第五庭法  官　楊皓清
以上正本證明與原本無異。
對於本件判決如有不服，應於收受送達後10日內，向本院提出上
訴書狀，上訴於臺灣高等法院，並按他造當事人之人數附具繕本
。
中　　華　　民　　國　　94　　年　　12　　月　　30　　日
                            書記官　王月娥
附錄論罪法條：
毒品危害防制條例第10條第1項、第2項：
施用第一級毒品者，處6月以上5年以下有期徒刑。
施用第二級毒品者，處3年以下有期徒刑。
